【裁判字號】    99,裁,3079
【裁判日期】    991209
【裁判案由】    有關人事行政事務
【裁判全文】
最  高  行  政  法  院  裁  定
                                      99年度裁字第3079號
聲  請  人  周鉅祐
上列聲請人因與相對人法務部、臺灣泰源技能訓練所間有關人事
行政事務事件，對於中華民國99年5月27日本院99年度裁字第125
0號裁定，聲請再審，本院裁定如下：
    主  文
再審之聲請駁回。
再審訴訟費用由聲請人負擔。
    理  由
一、按對於終審法院之裁定有所不服，除合於法定再審原因得聲
    請再審外，不容以其他之方法聲明不服，故不服終審法院之
    裁定而未以聲請再審之程序為之者，仍應視其為再審之聲請
    ，而依聲請再審程序調查裁判。本件聲請人提出聲明上訴狀
    、聲明上訴理由補充狀對於本院99年度裁字第1250號裁定(
    下稱本院確定裁定)聲明不服，依上說明，仍應視其為再審
    之聲請，而依聲請再審程序調查裁判。次按聲請人聲請再審
    ，應依行政訴訟法第283條準用第277條第1項第4款之規定表
    明再審理由，此為必須具備之程式。所謂表明再審理由，必
    須指明確定裁定，有如何合於再審理由之具體情事，始為相
    當。倘僅泛言有何條款之再審事由，而無具體情事者，尚難
    謂已合法表明再審理由。如未表明再審理由，法院無庸命其
    補正。
二、本件聲請人原係相對人臺灣泰源技能訓練所（下稱泰源所）
    助理訓練師，業於民國92年10月16日資遣在案，因不服相對
    人法務部以92年8月8日法人字第0921302826號函知聲請人因
    考核評鑑成績欠佳，應於同年10月16日解聘（下稱系爭不予
    續聘函），且其得於解聘前提出退休或資遣之申請等，嗣泰
    源所以其西服技藝班師資人力超出業務所需比例，聘任助理
    訓練師即聲請人因現職已無工作又無其他適當工作可以調任
    ，函報法務部予以資遣，經該部以同年9月3日法人字第0920
    035966號函核定其資遣案，並准自同年10月16日起生效（下
    稱系爭資遣處分）。聲請人不服，於同年10月10日提起復審
    ，經公務人員保障暨培訓委員會以93公審決字第0003號復審
    決定「有關不予續聘部分，復審不受理；其餘復審駁回」。
    聲請人不服，提起行政訴訟，經臺北高等行政法院(下稱原
    審法院)以93年度訴字第928號判決駁回，聲請人不服，提起
    上訴，亦經本院96年度判字第304號判決駁回其上訴而告確
    定。嗣聲請人對本院96年度判字第304號判決提起再審之訴
    ，經原審法院97年度再字第57號判決（下稱原審判決）駁回
    ，聲請人猶未甘服，復對原審判決提起上訴，再經本院99年
    度裁字第1250號裁定（下稱本院確定裁定）以其上訴不合法
    為由，駁回上訴。聲請人復主張本院確定裁定有行政訴訟法
    第273條第1項第9款、第13款、第14款所定事由，對之聲請
    再審，經核其聲請狀內表明之再審理由，無非說明其對於前
    訴訟程序確定裁判不服之理由，而對於上開確定裁定究有如
    何合於行政訴訟法第273條第1項第9款、第13款、第14款規
    定之具體情事，則未據敘明，依上開規定及說明，其聲請自
    非合法。
三、據上論結，本件聲請為不合法。依行政訴訟法第283條、第
    278條第1項、第104條、民事訴訟法第95條、第78條，裁定
    如主文。
中    華    民    國    99    年    12    月    9     日
                    最高行政法院第四庭
                        審判長法官  黃  璽  君
                              法官  陳  國  成
                              法官  鄭  忠  仁
                              法官  楊  惠  欽
                              法官  陳  金  圍

以  上  正  本  證  明  與  原  本  無  異
中    華    民    國    99    年    12    月    10    日
                              書記官  王  福  瀛

司法院資訊處製作；財團法人民間司法改革基金會備份。
